【裁判字號】    99,交聲,1175
【裁判日期】    990721
【裁判案由】    交管條例聲異
【裁判全文】
臺灣板橋地方法院交通裁定            99年度交聲字第1175號
原處分機關  交通部公路總局臺北區監理所
異  議  人  甲○○
即受處分人
上列異議人即受處分人因違反道路交通管理處罰條例案件，對於
交通部公路總局臺北區監理所民國99年5 月3 日所為北監自裁字
第裁40-CG0000000號處分不服，聲明異議，本院裁定如下：
    主  文
異議駁回。
    理  由
一、原處分意旨略以：本件異議人即受處分人甲○○於民國99年
    3 月2 日15時42分許，駕駛車號3D-6779 號自用小客車，行
    經臺北縣三重市○○路與中正北路口（往三重），因有「在
    多車道左轉彎，不先駛入內側車道」之違規行為，經臺北縣
    政府警察局員警拍照取證後，以北縣警交字第CG0000000 號
    舉發違反道路交通管理事件通知單逕行舉發，再經原處分機
    關於99年5 月3 日以北監自裁字第裁40-CG0000000號違反道
    路交通管理事件裁決書，依道路交通管理處罰條例第48條第
    1 項第4 款之規定，裁處罰鍰新臺幣（下同）600 元，並依
    同條例第63項第1 項第1 款之規定（裁決書漏載「第1 款」
    ），記違規點數1 點。
二、本件聲明異議意旨略以：伊之車輛車身較重瞬間加速較差，
    在路邊停車後之起步位置並沒有30公尺的緩衝距離，且當時
    車流量大，後方來車之間距過近，若強行切入內車道會撞擊
    他人車輛導致傷亡，爰依法聲明異議，請求撤銷原處分云云
    。
三、按汽車駕駛人轉彎時，有行駛在多車道左轉彎，不先駛入內
    側車道，或多車道右轉彎，不先駛入外側車道之情形者，處
    600 元以上1,800 元以下罰鍰，道路交通管理處罰條例第48
    條第1 項第4 款規定甚明。又汽車駕駛人有同條例第48條規
    定之情形者，除依該條處罰鍰外，並記違規點數1 點，同條
    例第63條第1 項第1 款亦有明定。
四、經查，異議人於99年3 月2 日15時42分許，駕駛車號3D-677
    9 號自用小客車，行經臺北縣三重市○○路與中正北路口（
    往三重），因有「在多車道左轉彎，不先駛入內側車道」之
    違規行為，經臺北縣政府警察局員警拍照取證後，逕行掣單
    舉發之事實，有前揭舉發通知單、裁決書各1 紙、採證照片
    5 幀附卷可資佐證，且為異議人所未爭執，是以其在多車道
    左轉彎，不先駛入內側車道之違規行為，堪予認定。異議人
    雖以前揭情詞置辯，惟按左轉彎時，應距交岔路口30公尺前
    顯示方向燈或手勢，換入內側車道或左轉車道，行至交岔路
    口中心處左轉，並不得占用來車道搶先左轉，道路交通安全
    規則第102 條第1 項第5 款定有明文。異議人既依法考試合
    格領有普通小型車駕駛執照，且駕駛車輛參與道路交通，對
    於上開規定自難諉為不知，並應確實遵守。是異議人如欲由
    臺北縣三重市○○路左轉中正北路，即應依上揭規定，於距
    離前開交岔路口之30公尺前，先行變換駛入內側車道再行左
    轉，縱遇內側車道交通擁塞，亦應採取必要之措施，提早進
    入內側車道，或另循其他之替代道路，以達行車之目的地，
    俾維護交通安全及順暢。惟觀之卷附監視錄影畫面擷取照片
    5 幀可知，異議人駕駛前揭自小客車，係直接由重陽路第二
    車道左轉進入中正北路，當時重陽路內側車道上有多輛依序
    左轉之車輛，異議人駕車直接由第二車道左轉之行為，已影
    響在內側車道依序左轉之車輛行進，且在內側車道依規定左
    轉之車輛，為因應異議人駕車由第二車道直接左轉之行為，
    必須採取必要之避讓及減速措施，如此一來實有增加發生交
    通事故之風險，是異議人此等違規之駕駛行為，實已影響其
    他用路人之權益，並增加肇事之風險，況現今社會絕大多數
    之駕駛人均係遵循相關之交通規則參與道路交通，絕大多數
    之駕駛人在多車道左轉彎前，亦均會將車輛先駛入內側車道
    依序左轉，故少數駕駛人為圖一時便利，不將車輛先行駛入
    內側車道，即逕自由其他車道左轉之行為，實難謂係法規所
    容許，是異議人此部分所辯，顯無可採。
五、綜上，異議人於前揭時、地駕駛汽車，在多車道左轉彎，不
    先駛入內側車道之違規行為，事證明確；原處分機關以異議
    人違反道路交通管理處罰條例第48條第1 項第4 款規定，裁
    處罰鍰600 元，並依同條例第63條第1 項第1 款規定，記違
    規點數1 點，核無不當；本件異議為無理由，應予駁回。
據上論斷，應依道路交通案件處理辦法第19條，裁定如主文。
中    華    民    國    99    年    7     月    21    日
                      交通法庭  法  官  汪怡君
上列正本證明與原本無異。
如不服本裁定，應於裁定送達後五日內敘明抗告理由，向本院提
出抗告狀。
                                書記官  李郁禎
中    華    民    國    99    年    7     月    23    日

司法院資訊處製作；財團法人民間司法改革基金會備份。
